臺灣新竹地方法院刑事宣示判決筆錄
109年度易字第976號
公  訴  人  臺灣新竹地方檢察署檢察官               
被      告  陳國瑋



指定辯護人  本院公設辯護人林建和
上列被告因竊盜案件，檢察官提起公訴（109年度偵字第12247、
12248、12361、13065號）後，聲請改依協商程序而為判決，本
院於中華民國110年1月14日下午2時29分，在本院刑事第三法庭
宣示判決，出席職員如下：
                      法  官  林哲瑜
                      書記官  曾柏方
                      通  譯  楊德光
法官起立朗讀判決主文、犯罪事實要旨、處罰條文，及告以上訴
限制、期間並提出上訴狀之法院，且諭知記載其內容：
一、主  文：
    陳國瑋犯竊盜罪，累犯，處有期徒刑伍月，如易科罰金，以
    新臺幣壹仟元折算壹日；又犯竊盜罪，累犯，處有期徒刑伍
    月，如易科罰金，以新臺幣壹仟元折算壹日；又犯竊盜未遂
    罪，累犯，處有期徒刑參月，如易科罰金，以新臺幣壹仟元
    折算壹日；又犯侵入住宅竊盜罪，累犯，處有期徒刑壹年壹
    月；又犯竊盜罪，累犯，處有期徒刑伍月，如易科罰金，以
    新臺幣壹仟元折算壹日。有期徒刑得易科罰金部分，應執行
    有期徒刑壹年貳月，如易科罰金，以新臺幣壹仟元折算壹日
    。
　　扣案之重型機車自備鑰匙壹支沒收。 
　　未扣案如附表所示之犯罪所得均沒收，於全部或一部不能沒
    收或不宜執行沒收時，追徵其價額。
二、犯罪事實要旨：
    陳國瑋於下列時間、地點，分別為下列犯行：
（一）於民國109年10月15日20時55分許，在新竹市○區○○路○段0
      00巷00號「馬大元診所」，意圖為自己不法之所有，基於
      竊盜之犯意，坐在診間血壓量測處之座椅上，以腳將黃俐
      穎放置於該血壓量測處桌子下之大包包往自身方向挪移，
      再趨近徒手竊取該大包包內皮包1只（內有黃俐穎之健保
      卡1張、照片1張、身心障礙證明1張、悠遊卡1張、Icash2
      .0卡1張、瓢蟲小時鐘吊飾1個），得手後逃離，隨後將竊
      得之上揭物品丟棄在現場附近水溝，經黃俐穎報警處理，
      查獲上情，為警尋獲遭棄置之皮包1只、健保卡1張、照片
      1張及身心障礙證明1張（已發還）。
（二）於109年10月26日3時31分許，在魏凌峰擔任店長所管領位
      於新竹市○區○○路00號「萊爾富超商花漾店」，意圖為自
      己不法之所有，基於竊盜之犯意，徒手竊取銀離子抗菌口
      罩1個得手，旋為魏凌峰發現有異，報警處理，為警當場
      扣得上揭口罩1個（已發還），始循線查悉上情。
（三）於109年10月28日3時50分許，在新竹市○○區○○路00巷0弄0
      號前，意圖為自己不法之所有，基於竊盜之犯意，徒手翻
      動吳修逸所有之車牌號碼000-000號重型機車椅墊下車廂
      ，竊取吳修逸所有之黑色袋子1個（內有LAKING白色褲子1
      條），尚未離開現場之際，旋為吳修逸發現，因而未遂，
      員警到場逮捕陳國瑋，並扣得前揭白色褲子1條（已發還
      ），始查獲上情。
（四）於109年10月31日20時至21時許，至新竹市○區○○路○段000
      號「德安中醫診所」即林韋伶住處看診，於看診中借用診
      所廁所時，見一旁放置有自小客車鑰匙及大門遙控器，萌
      生先竊取該等遙控器、鑰匙，再於深夜凌晨侵入拿取財物
      之意，而意圖為自己不法之所有，基於竊盜之犯意，趁無
      人注意之際，先徒手竊取林韋伶所有車號0000-00號自用
      小客車遙控器鑰匙1把及大門鐵門遙控器1把得手，於翌日
      （即109年11月1日）2時至3時許，再持前揭竊得之大門鐵
      門遙控器打開鐵門，侵入新竹市○區○○路○段000號「德安
      中醫診所」即林韋伶住處，竊取洋酒10瓶、雷達牌手錶1
      只、G-shock手錶1只、KIPLING錢包1個等物得手，並以前
      揭竊得之汽車遙控器鑰匙，發動車號0000-00號自用小客
      車而竊取駛離，嗣林韋伶發覺有異而報警，為警循線查獲
      上情，並在新竹市○○路00號嘟嘟房4樓停車場查扣前開自
      用小客車（已發還），及在新竹市○區○○路000號查扣前開
      汽車遙控器鑰匙1把、大門鐵門遙控器1把、雷達牌手錶1
      只、G-shock手錶1只、KIPLING錢包1個等物（已發還）。
（五）於109年11月1日2時許，在新竹市○區○○○○街00號前，意圖
      為自己不法之所有，基於竊盜之犯意，以自備鑰匙竊取羅
      珮甄持有使用之車號000-000號重型機車1部得手（案發後
      已尋獲發還），供為代步之用。
三、處罰條文：
    刑法第320條第1項、第3項、第321條第1項第1款、第25條、
    第41條第1項前段、第8項、第47條第1項、第51條第5款、第
    38條第2項、第38條之1第1項前段、第3項。
四、附記事項：
（一）累犯：
      被告陳國瑋於109年間，因竊盜案件，經本院於109年5月2
      9日以109年度易字第342號判決判處有期徒刑5月，於109
      年6月26日確定，於109年7月8日入監，並於109年8月17日
      徒刑易科罰金執行完畢出監等情，有臺灣高等法院被告前
      案紀錄表在卷可憑，其於有期徒刑執行完畢後5年內故意
      再犯本件有期徒刑以上之罪，均為累犯。而被告有構成累
      犯有刑法第47條第1項加重事由之情形，已經檢察官於協
      商程序時一併審酌。
（二）沒收：
      按供犯罪所用、犯罪預備之物或犯罪所生之物，屬於犯罪
      行為人者，得沒收之；犯罪所得，屬於犯罪行為人者，沒
      收之。但有特別規定者，依其規定；前二項之沒收，於全
      部或一部不能沒收或不宜執行沒收時，追徵其價額；犯罪
      所得已實際合法發還被害人者，不予宣告沒收或追徵，刑
      法第38條第2項、第38條之1第1項、第3項、第5項分別定
      有明文。
  １、扣案之重型機車自備鑰匙1支（109年度院保管字第828號扣
      押物品清單，見本院易字卷第81頁），為被告所有，供犯
      罪事實要旨（五）犯行所用之物，業據被告於警詢及偵訊
      時供述在卷（見偵字第12247號卷第14至14頁反面、97至9
      7頁反面、142頁），爰依刑法第38條第2項前段之規定宣
      告沒收。　　
　２、被告所竊得如附表所示之物，係其犯罪所得，未扣案亦未
      返還被害人，爰依刑法第38條之1第1項前段宣告沒收之，
      並依同條第3項之規定，於全部或一部不能沒收或不宜執
      行沒收時，追徵其價額。
  ３、被告就犯罪事實要旨（一）所竊取之皮包1只、健保卡1張
      、照片1張及身心障礙證明1張；就犯罪事實要旨（二）所
      竊取之銀離子抗菌口罩1個；就犯罪事實要旨（三）所竊
      取之LAKING白色褲子1條；就犯罪事實要旨（四）所竊取
      之自用小客車、汽車遙控器鑰匙1把、大門鐵門遙控器1把
      、雷達牌手錶1只、G-shock手錶1只、KIPLING錢包1個；
      就犯罪事實要旨（五）所竊取之機車分別經尋獲、查獲而
      均發還被害人，有（證人黃俐穎）109年11月3日贓物認領
      保管單、（證人魏凌峰）109年10月26日領回財務清單、
      （證人吳修逸）109年10月28日贓物認領保管單、（證人
      林韋伶）109年11月1日贓物認領保管單、本院109年12月2
      3日公務電話紀錄表、（證人羅珮甄）109年11月1日贓物
      認領保管單各1份在卷可參（見偵字第12247號卷第43、46
      頁，偵字第12248號卷第17頁，偵字第12361號卷第19頁，
      偵字第13065號卷第26頁，本院易字卷第159頁），爰均不
      予宣告沒收。
　４、至扣案之女用手錶1支、黑色夾克1件、黑色口罩1個（109
      年度院保管字第828號扣押物品清單，見本院易字卷第81
      頁）及甲基安非他命6包、吸食器4個、殘渣袋1個、電子
      磅秤1台、玻璃球1個等物，因與被告本件竊盜行為無直接
      關聯性，或屬於另案證物，業經公訴人與被告為不聲請沒
      收之協商合意，爰不予宣告沒收。　　　　　
五、協商判決除有刑事訴訟法第455條之4第1項第1款於本院訊問
    程序終結前，被告撤銷協商合意或檢察官撤回協商聲請者；
    第2款被告協商之意思非出於自由意志者；第4款被告所犯之
    罪非第455條之2第1項所定得以協商判決者；第6款被告有其
    他較重之裁判上一罪之犯罪事實者；第7款法院認應諭知免
    刑或免訴、不受理者情形之一，及違反同條第2項「法院應
    於協商合意範圍內為判決；法院為協商判決所科之刑，以宣
    告緩刑或2年以下有期徒刑、拘役或罰金為限」之規定者外
    ，檢察官與被告均不得上訴。
六、如有前項得上訴之情形，得自收受宣示判決筆錄送達之日起
    20日內，向本院提出上訴書狀，上訴於第二審法院。
本案經檢察官邱志平提起公訴，檢察官陳中順到庭執行職務。
中　　華　　民　　國　　110　  年　   1    月　　14   日
                  刑事第八庭   書  記  官  曾柏方  
                               法      官  林哲瑜
以上正本證明與原本無異。　　　　　　　　　　　　　　　　
中　　華　　民　　國　　110 　年　　1 　　月　　18　　日
                               書  記  官  曾柏方 　　
附錄本案論罪科刑法條全文：
刑法第320條
意圖為自己或第三人不法之所有，而竊取他人之動產者，為竊盜
罪，處5年以下有期徒刑、拘役或50萬元以下罰金。
意圖為自己或第三人不法之利益，而竊佔他人之不動產者，依前
項之規定處斷。
前二項之未遂犯罰之。
刑法第321條
犯前條第1項、第2項之罪而有下列情形之一者，處6月以上5年以
下有期徒刑，得併科50萬元以下罰金：
一、侵入住宅或有人居住之建築物、船艦或隱匿其內而犯之。
二、毀越門窗、牆垣或其他安全設備而犯之。
三、攜帶兇器而犯之。
四、結夥三人以上而犯之。
五、乘火災、水災或其他災害之際而犯之。
六、在車站、港埠、航空站或其他供水、陸、空公眾運輸之舟、
    車、航空機內而犯之。
前項之未遂犯罰之。
附表：
犯罪事實    犯罪所得 （一） 悠遊卡1張  I cash 2.0卡1張  瓢蟲小時鐘吊飾1個 （四） 洋酒10瓶